---
title: R|数据整理笔记
author: 李瑞芬
date: '2021-11-16'
slug: []
categories: []
tags: []
description: ~
featured_image: ~
---



## 数据整理

- 分气候带将数据进行拆分，年份，月份应该分开，年份重复，月份不重复。

- 读取数据，先把每行数据按照3年12个月进行重复（36次）。

- 完成后将年份，月份按列追加。逐年填补人口数，追加完毕使用数据透视表填补发病数（五年合并发病数）。



```{r include = FALSE}

library(openxlsx)

library(readxl)


```


- 各地区（88行）人口数使用五年合并的总人口数将三个表格合并，重复12次，添加时间变量。（分气象带人口数据5年合并.xlsx）


```{r eval=FALSE}

data37 <- readxl::read_xlsx("D:/2020研究生/A-时间空间流行病学分析/版本稿件/投稿/乙脑数据王老师211104/1104数据整理/气候带5年合并发病率.xlsx",sheet = 1)

dat37 <- data37[rep(1:nrow(data37),each=36),]


a <- data.frame(
  year = c(1,2,3)
)

a <- a[rep(1:nrow(a),each = 12),]

a <- as.data.frame(a)

a <- a[rep(1:nrow(a),times = 88),]


dat37 <- cbind(dat37,a)

b <- data.frame(month = c(1,2,3,4,5,6,7,8,9,10,11,12))

b <- b[rep(1:nrow(b),times = 264),]

b <- as.data.frame(b)

dat37 <- cbind(dat37,b)

write.xlsx(dat37,"时间合并地区编码37.xlsx")

## 气候带38


data38 <- readxl::read_xlsx("D:/2020研究生/A-时间空间流行病学分析/版本稿件/投稿/乙脑数据王老师211104/1104数据整理/气候带5年合并发病率.xlsx",sheet = 2)

dat38 <- data38[rep(1:nrow(data38),each=36),]


a <- data.frame(
  year = c(1,2,3)
)

a <- a[rep(1:nrow(a),each = 12),]

a <- as.data.frame(a)

# a有36行

a38 <- a[rep(1:nrow(a),times = 126),]


dat38 <- cbind(dat38,a38)

b <- data.frame(month = c(1,2,3,4,5,6,7,8,9,10,11,12))

b38 <- b[rep(1:nrow(b),times = 378),]

b38 <- as.data.frame(b38)

dat38 <- cbind(dat38,b38)

write.xlsx(dat38,"D:/2020研究生/A-时间空间流行病学分析/版本稿件/投稿/乙脑数据王老师211104/20211115数据整理/时间合并地区编码38.xlsx")



## 气候带49

data49 <- readxl::read_xlsx("D:/2020研究生/A-时间空间流行病学分析/版本稿件/投稿/乙脑数据王老师211104/1104数据整理/气候带5年合并发病率.xlsx",sheet = 3)

dat49 <- data49[rep(1:nrow(data49),each=36),]


a49 <- a[rep(1:nrow(a),times = 80),]

dat49 <- cbind(dat49,a49)

b49 <- b[rep(1:nrow(b),times = 240),]

b49 <- as.data.frame(b49, colnames = TRUE)

dat49 <- cbind(dat49,b49)

write.xlsx(dat49,"D:/2020研究生/A-时间空间流行病学分析/版本稿件/投稿/乙脑数据王老师211104/20211115数据整理/时间合并地区编码49.xlsx")


## 气候带50

data50 <- readxl::read_xlsx("D:/2020研究生/A-时间空间流行病学分析/版本稿件/投稿/乙脑数据王老师211104/1104数据整理/气候带5年合并发病率.xlsx",sheet = 4)

dat50 <- data50[rep(1:nrow(data50),each=36),]


a50 <- a[rep(1:nrow(a),times = 531),]

dat50 <- cbind(dat50,a50)

b50 <- b[rep(1:nrow(b),times = 1593),]

b50 <- as.data.frame(b50, colnames = TRUE)

dat50 <- cbind(dat50,b50)

dat50 <- cbind(dat50,a50)

write.xlsx(dat50,"D:/2020研究生/A-时间空间流行病学分析/版本稿件/投稿/乙脑数据王老师211104/20211115数据整理/时间合并地区编码50.xlsx")
```

# 读取分年度人口数据

- 读取分气象带5年合并人口数据，重复月份数量（12次）即可得到分年度月份匹配的数据。

- 在时间合并地区编码.xlsx后追加人口数据

```{r eval=FALSE}

po37 <- read_excel("D:/2020研究生/A-时间空间流行病学分析/版本稿件/投稿/乙脑数据王老师211104/1104数据整理/分气象带人口数据5年合并.xlsx",sheet = 1)

po37 <- po37[rep(1:nrow(po37), each = 12),]

write.xlsx(po37, "时间合并人口数据37.xlsx")

## 气象带38

po38 <- read_excel("D:/2020研究生/A-时间空间流行病学分析/版本稿件/投稿/乙脑数据王老师211104/1104数据整理/分气象带人口数据5年合并.xlsx",sheet = 2)

po38 <- po38[rep(1:nrow(po38), each = 12),]

write.xlsx(po38, "D:/2020研究生/A-时间空间流行病学分析/版本稿件/投稿/乙脑数据王老师211104/20211115数据整理/时间合并人口数据38.xlsx")

## 气象带49

po49 <- read_excel("D:/2020研究生/A-时间空间流行病学分析/版本稿件/投稿/乙脑数据王老师211104/1104数据整理/分气象带人口数据5年合并.xlsx",sheet = 3)

po49 <- po49[rep(1:nrow(po49), each = 12),]

write.xlsx(po49, "D:/2020研究生/A-时间空间流行病学分析/版本稿件/投稿/乙脑数据王老师211104/20211115数据整理/时间合并人口数据49.xlsx")


## 气象带50

po50 <- read_excel("D:/2020研究生/A-时间空间流行病学分析/版本稿件/投稿/乙脑数据王老师211104/1104数据整理/分气象带人口数据5年合并.xlsx",sheet = 4)

po50<- po50[rep(1:nrow(po50), each = 12),]

write.xlsx(po50, "D:/2020研究生/A-时间空间流行病学分析/版本稿件/投稿/乙脑数据王老师211104/20211115数据整理/时间合并人口数据50.xlsx")

```

# 生成该气象带编码序列

```{r eval = FALSE}

code37 <- read_excel("D:/2020研究生/A-时间空间流行病学分析/版本稿件/投稿/乙脑数据王老师211104/20211115数据整理/地区编码-CODE-FID.xlsx", sheet = 1 )

code37 <- code37[rep(1:nrow(code37),each = 12),]

code37 <- code37[rep(1:nrow(code37),times = 3),]

write.xlsx(code37, "D:/2020研究生/A-时间空间流行病学分析/版本稿件/投稿/乙脑数据王老师211104/20211115数据整理/匹配气候带37数据用编码3168.xlsx")

# 气象带38

code38 <- read_excel("D:/2020研究生/A-时间空间流行病学分析/版本稿件/投稿/乙脑数据王老师211104/20211115数据整理/地区编码-CODE-FID.xlsx", sheet = 2 )

code38 <- code38[rep(1:nrow(code38),each = 12),]

code38 <- code38[rep(1:nrow(code38),times = 3),]

write.xlsx(code38, "D:/2020研究生/A-时间空间流行病学分析/版本稿件/投稿/乙脑数据王老师211104/20211115数据整理/匹配气候带38数据用编码.xlsx")

# 气象带49

code49 <- read_excel("D:/2020研究生/A-时间空间流行病学分析/版本稿件/投稿/乙脑数据王老师211104/20211115数据整理/地区编码-CODE-FID.xlsx", sheet = 3 )

code49 <- code49[rep(1:nrow(code49),each = 12),]

code49 <- code49[rep(1:nrow(code49),times = 3),]

write.xlsx(code49, "D:/2020研究生/A-时间空间流行病学分析/版本稿件/投稿/乙脑数据王老师211104/20211115数据整理/匹配气候带49数据用编码.xlsx")

# 气象带50

code50 <- read_excel("D:/2020研究生/A-时间空间流行病学分析/版本稿件/投稿/乙脑数据王老师211104/20211115数据整理/地区编码-CODE-FID.xlsx", sheet = 4 )

code50 <- code50[rep(1:nrow(code50),each = 12),]

code50 <- code50[rep(1:nrow(code50),times = 3),]

write.xlsx(code50, "D:/2020研究生/A-时间空间流行病学分析/版本稿件/投稿/乙脑数据王老师211104/20211115数据整理/匹配气候带50数据用编码.xlsx")

```

## 完成气象带数据与气候编码匹配

- 在excel中完成编码与气候带数据匹配

- 气候数据路径："D:\2020研究生\A-时间空间流行病学分析\版本稿件\投稿\乙脑数据王老师211104\20211115数据整理\1104气候数据整理.xlsx”

- 生成的编码路径："D:\2020研究生\A-时间空间流行病学分析\版本稿件\投稿\乙脑数据王老师211104\20211115数据整理"



## 完成人口数据与气候带，气候编码数据匹配

- 在excel中进行FID排序之后合并即可。
- *1383病例纳入638*

